【裁判字號】    90,易,187
【裁判日期】    900316
【裁判案由】    竊盜
【裁判全文】
臺灣新竹地方法院刑事判決                            九十年度易字第一八七號
    公  訴  人  臺灣新竹地方法院檢察署檢察官
    被      告  甲○○
右列被告因竊盜案件，經檢察官提起公訴（九十年度偵字第一一○八號），本院判決
如左：
    主  文
甲○○踰越安全設備於夜間侵入住宅竊盜，累犯，處有期徒刑壹年。
    事  實
一、甲○○前於民國八十一年間因竊盜案件，經臺灣桃園地方法院於八十一年十二月
    十八日，以八十一年度易字第四一二八號判處有期徒刑八月、緩刑四年確定，後
    經撤銷緩刑而於八十五年六月九日執行完畢；又於八十五年間再犯竊盜案件，經
    同法院以八十五年度易字第三九八○號，判處有期徒刑十月，嗣於八十六年七月
    十四日向臺灣高等法院撤回上訴確定，並於八十九年五月二十五日執行完畢。猶
    不知悔改，竟意圖為自己不法之所有，於九十年二月十二日清晨五時四十五分許
    之夜間，至新竹縣竹北市○○路一一二九巷二弄七號住宅外，趁屋主乙○○尚在
    睡覺之際，徒手打開未上鎖之氣窗，自氣窗之安全設備越進屋內，竊取乙○○所
    有之鑽錶一只（價值新臺幣十五萬元），得手後，為乙○○發現，隨即逃離現場
    ，乙○○在後追趕未果，嗣因甲○○返回新竹縣竹北市○○路一一二九巷二弄一
    號前取回停放之機車，恰為乙○○撞見，遂報警處理而當場逮捕，並自甲○○身
    上取出前開鑽錶一只。
二、案經新竹縣警察局竹北分局報請臺灣新竹地方法院檢察署官偵查起訴。
    理  由
一、訊據被告甲○○對於右揭時地，自未上鎖氣窗侵入被害人乙○○住宅內，竊取被
    害人所有動產之事實，迭於於警訊、偵審中均供認不諱，核與被害人乙○○於警
    訊中指述情節相符，並有贓證物品認領保管收據一紙附卷可稽，被告上開自白內
    容應與事實相符，應足採信。又被告竊盜時間為清晨五時四十五分許，乃屬日出
    前之夜間時分一節，此經本院查核卷附臺灣地區日出日沒時刻表載明：新竹地區
    九十年二月十二日之日出時間為清晨六時三十四分許屬實，被告於本院空言辯稱
    ：已天亮云云，無足採信。綜上所述，本院事證已臻明確，被告竊盜犯行洵堪認
    定，自應依法予以論罪科刑。
二、被告甲○○於夜間踰越氣窗之安全設備，侵入被害人住宅內，竊取被害人所有動
    產行為，核犯刑法第三百二十一條第一項第一款、第二款之踰越安全設備於夜間
    侵入住宅罪。公訴意旨漏未斟酌被告踰越安全設備之加重條件，而僅認被告係犯
    同條第一款之夜間侵入住宅罪，容有誤會，應予補充。被告前於八十一年間因竊
    盜案件，經臺灣桃園地方法院於八十一年十二月十八日，以八十一年度易字第四
    一二八號判處有期徒刑八月、緩刑四年確定，後經撤銷緩刑而於八十五年六月九
    日執行完畢；又於八十五年間再犯竊盜案件，經同法院以八十五年度易字第三九
    八○號，判處有期徒刑十月，嗣於八十六年七月十四日向臺灣高等法院撤回上訴
    確定，並於八十九年五月二十五日執行完畢，有臺灣高等法院被告全國前案紀錄
    表在卷可按，其前受有期徒刑執行完畢，於五年內再犯本件最重本刑為有期徒刑
    以上之罪，為累犯，應依刑法第四十七條之規定加重其刑。爰審酌被告前有二次
    竊盜犯行，有如前述，仍不思上進，貪圖他人財物，於夜間被害人尚在睡覺之際
    ，侵入住宅內竊盜，嚴重危害居家安全，既所竊得財物價值約新臺幣十五萬元，
    致生被害人損害程度，及犯後態度等一切情狀，量處如主文所示之刑。
據上論斷，應依刑事訴訟法第二百九十九條第一項前段，刑法第三百二十一條第一項
第一款、第二款、第四十七條，判決如主文。
本案經檢察官劉邦繡到庭執行職務
中      華      民      國      九十      年      三      月    十六    日
                                    臺灣新竹地方法院刑事第一庭
                                        法  官    黃  美  文
右正本證明與原本無異。
如不服本判決，應於判決送達後十日內向本院提出上訴狀( 應附繕本 )，上訴於
臺灣高等法院。
                                        書記官    饒  興  蘭
中      華      民      國      九十      年      三      月    十六    日
附錄：
刑法第三百二十一條第一項第一款、第二款
犯竊盜罪而有左列情形之一者，處六月以上五年以下有期徒刑：
一、於夜間侵入住宅或有人居住之建築物、船艦，或隱匿其內而犯之者。
二、毀越門扇、牆垣或其他安全設備而犯之者。


司法院資訊處製作；財團法人民間司法改革基金會備份。
